【裁判字號】    92,交訴,2
【裁判日期】    920313
【裁判案由】    業務過失致死等
【裁判全文】
臺灣桃園地方法院刑事判決                            九十二年度交訴字第二號
    公  訴  人  臺灣桃園地方法院檢察署檢察官
    被      告  甲○○
右列被告因業務過失致死等案件，經檢察官提起公訴（九十一年度偵字第二０一０二
號、第二０七三二號），本院判決如左：
    主      文
甲○○從事業務之人，因業務上之過失致人於死，累犯，處有期徒刑貳年。
     事  實
一、甲○○前於民國八十六年間因竊盜案件，經本院於八十七年八月十二日以八十七
    年度易字第四五八號刑事判決判處有期徒刑一年二月，並經台灣高等法院判決上
    訴駁回確定，甫於九十一年四月二十四日執行完畢。其係從事魚類販賣之工作，
    以駕駛自小貨車運送魚貨，駕駛為其附隨義務，為從事駕駛業務之人。明知服用
    酒類後其吐氣所含酒精成份超過每公升○．二五毫克以上，不得駕車，竟於九十
    一年十月十二日十六時許，在大園分局大崙派出所附近朋友住處飲酒後（涉犯公
    共危險部分，經檢察官另為不起訴處分），仍駕駛車牌號碼Ｚ六—四０五０號自
    用小貨車，沿桃園縣平鎮市○○路，由延平路往承德路方向行駛，於同日十七時
    三十分許，行經德育路與承德路之交岔路口時，欲左轉往承德路方向行駛，本應
    注意汽車行駛時，駕駛人應注意車前狀況，隨時採取必要之安全措施，以避免危
    險事故之發生，及在劃有分向限制線之路段，不得駛入來車之車道，且汽車行駛
    至交岔路口，左轉彎時，應行至交岔路口中心處左轉，不得占用來車道搶先左轉
    ，而依當時情況，並無不能注意之情事，竟疏未注意車前車況，於交岔路口前方
    劃有分向限制線之路段，即貿然駛入對向車道逆向行駛，欲搶先左轉，致左側車
    頭撞及對向車道由吳春蘭所騎乘、搭載沈柏翰，自承德路八巷左轉，行至德育路
    一八一號前之車牌號碼ＭＧ六—九一三號重型機車左前方，造成吳春蘭、沈柏翰
    人車倒地，致吳春蘭受有頭、腹部鈍挫傷、顱內出血及腹腔內出血、多重器官衰
    竭之傷害；沈柏翰則受有頭部外傷合併腦震盪、顏面裂傷之傷害。嗣甲○○於同
    年月日十九時三十五分許，經警測試其酒精濃度呼氣所含酒精成份達每公升０‧
    三八毫克。而吳春蘭經送醫急救後，延至九十一年十月十三日四時三十分許不治
    死亡。
二、案經沈柏翰訴請暨桃園縣警察局平鎮分局報請台灣桃園地方法院檢察署檢察官相
    驗後偵查起訴。
     理  由
一、右揭事實，業據被告甲○○坦承不諱，並有天晟醫院出具之診斷證明書、酒精濃
    度測試值、警製道路交通事故調查報告表各一紙及照片十二張附卷可稽（見偵查
    卷第二三頁至第二七頁、第四四頁、相驗卷第二三頁）。而被害人吳春蘭因本件
    車禍受有頭部外傷併顱內出血之傷勢而死亡，亦經檢察官督同檢驗員到場相驗屬
    實，製有勘驗筆錄、驗斷書、相驗屍體証明書附卷足憑（見相驗卷第二九頁、第
    三三頁至第三七頁）。而從卷附道路交通事故調查報告表所記載內容及現場照片
    觀察，可知肇事地點在德育路與承德路之交岔路口前方劃有分向限制線之德育路
    一八一號前，肇事後，被告車擋風玻璃左前方破裂，車燈護條左側脫落，左前保
    險桿破裂，被害人機車左前側擋風板破裂，被害人機車側倒在承德路往延平路方
    向之德育路上，機車右後方一．一公尺處有血跡；參酌目擊證人黃俊輝於警訊時
    證稱：「．．．我就有看到發生事故的重機車從承德路八巷方向往平交道方向行
    駛．．．」等語（見相驗卷第九頁反面），足見是被告所駕駛之上述自小貨車左
    前方撞及被害人吳春蘭所騎乘之機車左前方。又依警繪現場圖，被告車在未至交
    岔路口前即提前跨越雙黃線左轉，故顯示被告確因行經該交岔路口前方，未注意
    車前狀況，駛入劃有分向限制線之對向車道逆向行駛，欲搶先左轉，以致閃避不
    及而左前方撞及被害人機車無訛。按汽車駕駛人飲酒後吐氣所含酒精成份超過每
    公升０．二五毫克以上者，不得駕車；汽車行駛時，駕駛人應注意車前狀況，並
    隨時採取必要之安全措施，及在劃有分向限制線之路段，不得駛入來車之車道，
    且汽車行駛至交岔路口，左轉彎時，應行至交岔路口中心處左轉，不得占用來車
    道搶先左轉，道路交通安全規則第五十條第一項前段、第九十四條第三項、第九
    十七條第二款、第一百零二條第一項第四款分別定有明文。被告既為汽車駕駛人
    ，自應遵守上開規定。而依當時：天候為晴、光線幕光、道路無障礙物、視距良
    好等情況，並無不能注意之情事。詎被告竟於酒醉後仍駕駛上開自小貨車上路，
    因疏未注意車前狀況，貿然駛入劃有分向限制線之對向車道搶先左轉，以致閃避
    不及，左前方撞及被害人機車左前方，而肇本件車禍，使被害人吳春蘭傷重不治
    死亡，沈柏翰受有前述傷害，其有過失甚明。又被告之過失行為與被害人之死亡
    、傷害間，有相當因果關係。是本件事證明確，被告犯行洵堪認定。
二、被告於本院審理中供承其係從事魚類販賣業務，以駕駛自用小貨車載送魚貨（見
    偵查卷第四二頁），故駕駛為其附隨業務，自為從事業務之人。核被告所為，係
    犯刑法第二百七十六條第二項之業務過失致人於死罪及同法第二百八十四條第二
    項前段之業務過失傷害罪。其以一過失傷害行為致被害人吳春蘭死亡、沈柏翰受
    傷，係一行為觸犯數罪名，應依刑法第五十五條規定，從一重之刑法第二百七十
    六條第二項之業務過失致人於死罪處斷。又被告酒醉駕車，因而致被害人吳春蘭
    死亡、沈柏翰受傷，應依道路交通管理處罰條例第八十六條第一項之規定，加重
    其刑。又查被告曾於八十六年間因竊盜案件，經本院於八十七年八月十二日以八
    十七年度易字第四五八號刑事判決判處有期徒刑一年二月，並經台灣高等法院判
    決上訴駁回確定，甫於九十一年四月二十四日執行完畢，此有臺灣桃園地方法院
    檢察署刑案資料查註紀錄表一紙在卷可按，其於五年以內再犯本件有期徒刑以上
    之刑之罪，為累犯，應依法遞加重其刑。爰審酌被告素行不佳，於酒醉後仍貿然
    駕車上路，且於行經交岔路口前方，為搶先左轉，竟跨越分向限制線逆向行駛，
    完全無視交通安全規定及其他用路人之生命安全，因而肇事，被告過失之程度甚
    為嚴重，犯罪所生之損害非輕。又其於本件肇事後，雖坦承肇事，惟事後並未積
    極與被害人家屬達成民事和解，賠償被害人家屬之損害，態度欠佳等一切情狀，
    量處如主文所示之刑，以資懲儆。
據上論斷，應依刑事訴訟法第二百九十九條第一項前段，道路交通管理處罰條例第八
十六條第一項，刑法第二百七十六條第二項、第二百八十四條第二項前段、第五十五
條、第四十七條，罰金罰鍰提高標準條例第一條前段，判決如主文。
本案經檢察官吳廣莉到庭執行職務。
中      華      民      國    九十二    年      三      月     十三     日
                                   臺灣桃園地方法院交通法庭
                                          法  官   曾  正  耀
右正本證明與原本無異。
如不服本判決，應於判決送達後十日內向本院提出上訴狀( 應附繕本 )，上訴於
臺灣高等法院。
                                          書記官   文  巧  雲
中      華      民      國    九十二    年      三      月     十七     日
附論罪科刑依據之法條：
刑法第二百七十六條：
因過失致人於死者，處二年以下有期徒刑、拘役或二千元（現已提高十倍為二萬元）
以下罰金。
從事業務之人，因業務上之過失犯前項之罪者，處五年以下有期徒刑或拘役、得併科
三仟元（現已提高十倍為三萬元）以下罰金。
刑法第二百八十四條
因過失傷害人者，處六月以下有期徒刑、拘役或五百元以下罰金，致重傷
者，處一年以下有期徒刑、拘役或五百元以下罰金。
從事業務之人，因業務上之過失傷害人者，處一年以下有期徒刑、拘役或
一千元以下罰金，致重傷者，處三年以下有期徒刑、拘役或二千元以下罰
金。


司法院資訊處製作；財團法人民間司法改革基金會備份。
